臺灣板橋地方法院交通事件裁定　　　　100年度交聲字第647號
原處分機關　交通部公路總局臺北區監理所板橋監理站
異　議　人
即受處分人　何植堂
上列異議人即受處分人因違反道路交通管理處罰條例案件，不服
交通部公路總局臺北區監理所板橋監理站中華民國100 年2 月18
日板監裁字第裁41-C00000000號裁決處分（舉發案號：臺北縣政
府警察局99年10月9 日北縣警交字第C00000000 號），聲明異議
，本院裁定如下：
    主  文
異議駁回。
    理  由
一、原處分意旨略以：異議人即受處分人何植堂於民國99年10月
    9 日凌晨4 時5 分許，駕駛車號LLY-895 號普通重型機車，
    行經有燈光號誌管制之臺北縣板橋市（現改制為新北市板橋
    區○區○路與新站路之交岔路口，因有闖紅燈（紅燈左轉）
    之違規行為，經臺北縣（現改制為新北市）政府警察局海山
    分局海山派出所執勤員警製單當場舉發，爰依道路交通管理
    處罰條例第53條第1 項規定對異議人裁處罰鍰新臺幣（下同
    ）2 千7 百元，並依同條例第63條第1 項第3 款（漏引第3
    款）規定記違規點數3 點。
二、異議意旨略以：異議人當時騎車外出買早點，在板橋新站路
    與縣民大道之交岔路口停等紅燈之際，突有員警上前要求檢
    查證件，並指稱異議人有闖紅燈，但異議人一向守法，不會
    有闖紅燈情況，員警不理會異議人之抗議，逕行製單舉發，
    故異議人不予簽收，員警則冷笑離去。嗣異議人收到裁決書
    ，發現其上記載之違規地點與攔停地點不同，且已因逾期而
    加重裁罰，希望法院能還異議人清白云云。
三、按車輛面對圓形紅燈表示禁止通行，不得超越停止線或進入
    路口，道路交通標誌標線號誌設置規則第206 條第5 款第1
    目定有明文。汽車駕駛人，行經有燈光號誌管制之交岔路口
    闖紅燈者，處1 千8 百元以上5 千4 百元以下罰鍰，並記違
    規點數3 點，道路交通管理處罰條例第53條第1 項、第63條
    第1 項第3 款規範甚明。除紅燈右轉行為，因道路交通管理
    處罰條例第53條第2 項定有較輕之罰則外，餘如闖紅燈直行
    、左轉彎或迴轉者，均依同條第1 項予以裁罰。又行為人有
    違反道路交通管理處罰條例之情形者，應填製舉發違反道路
    交通管理事件通知單（以下簡稱通知單），並於被通知人欄
    予以勾記，其通知聯依下列規定辦理：一當場舉發者，應填
    記駕駛人或行為人姓名、性別、出生年月日、地址、身分證
    統一編號及車主姓名、地址、車牌號碼、車輛種類。被查獲
    之駕駛人或行為人為受處分人時，應於填記通知單後將通知
    聯交付該駕駛人或行為人簽名或蓋章收受之；拒絕簽章者，
    仍應將通知聯交付該駕駛人或行為人收受，並記明其事由及
    交付之時間；拒絕收受者，應告知其應到案時間及處所，並
    記明事由與告知事項，視為已收受，違反道路交通管理事件
    統一裁罰基準及處理細則第11條第1 項第1 款規定明確。
四、經查：
  (一)本件異議人即受處分人何植堂於99年10月9 日凌晨4 時5 分
    許，駕駛車號LLY-895 號普通重型機車，行經有燈光號誌管
    制之臺北縣板橋市（現改制為新北市板橋區○區○路與新站
    路之交岔路口，因有闖紅燈（紅燈左轉）之違規行為，經臺
    北縣（現改制為新北市）政府警察局海山分局海山派出所執
    勤員警製單對於異議人當場舉發，因異議人拒絕簽章、收受
    該舉發通知單，亦未於期限內自動繳納罰鍰或到案聽候裁決
    ，原處分機關始依道路交通管理處罰條例第53條第1 項規定
    ，並參酌違反道路交通管理事件統一裁罰基準表，對異議人
    裁處罰鍰2 千7 百元，並依同條例第63條第1 項第3 款（漏
    引第3 款）規定記違規點數3 點等情，此觀舉發通知單、違
    反道路交通管理事件裁決書所載甚明。且經本院依職權傳喚
    證人即舉發員警康富普到庭結證略以：違規現場（即板橋區
    ○路與新站路之交岔路口）是Ｔ字型路口，當時異議人騎機
    車沿區運路行駛，左轉新站路之時，管制區運路行向的號誌
    是紅燈，因我當時執行巡邏勤務，騎警用機車沿新站路行駛
    ，於將抵達上開路口之時，見管制新站路行向的號誌是綠燈
    ，所以管制區運路行向的號誌必定是紅燈，我看到異議人闖
    紅燈後，就迴轉追過去攔停舉發。當時異議人說他沒有闖紅
    燈，我有請異議人簽收舉發通知單，但異議人拒簽、拒收，
    接下來我告訴異議人應到案處所、日期，我跟異議人說不簽
    收也可以，這是你的權利，你也可以申訴，然後就離開。當
    時是凌晨，車輛不多，我不可能看錯，一定是異議人有闖紅
    燈，我才過去舉發他等語（見本院100 年3 月30日訊問筆錄
    第2 至4 頁），並當庭繪製現場圖1 紙附卷為證。查證人康
    富普是警察，與異議人素不相識，彼此間無任何怨隙，自無
    甘冒偽證罪責，設詞誣陷異議人之虞。且證人康富普當時正
    在執行巡邏勤務，駕駛警用機車正在接近抵達上開交岔路口
    之際，衡情其對於該路口之燈號情形，應有特別留意，而案
    發時間係凌晨4 時許，道路上行駛之車輛稀少，其對於面前
    發生之闖紅燈違規事件，洵無觀察錯誤或誤認違規車輛之可
    能性。再徵以異議人對於證人康富普當庭所繪製之現場圖、
    所敘述之機車行進路線等均無意見，且自承其當時確實拒絕
    簽收舉發通知單，而本件舉發通知單上亦有載明：「當事人
    拒簽、拒收，已告知駕車人權利」等語（見本院卷第5 頁）
    ，堪認證人康富普之上揭證詞應屬可採。準此，本件異議人
    當時駕駛機車，行經有燈光號誌管制之上開交岔路口，確有
    闖紅燈（紅燈左轉）之違規行為，且於執勤員警交付舉發通
    知單之時，異議人拒絕簽章、收受，而執勤員警已依法告知
    其應到案時間及處所，並記明事由與告知事項等情，均堪認
    定。異議人空言否認違規，尚難採信。
  (二)雖異議人於本院訊問時又辯稱：當時我從區運路左轉新站路
    ，隔不到100 公尺，又遇到一個號誌（指新站路與中山路之
    交岔路口之燈光管制號誌），該號誌是紅燈，我有停車等候
    ，俟轉成綠燈之後，才繼續往前行駛約20幾公尺，於將抵達
    縣民大道之時，員警才追過來舉發，如果我在違規路口有闖
    紅燈，就不可能在下一個路口停等紅燈云云。但是，經本院
    向主管機關即新北市政府交通局函詢違規路口（即新站路與
    區○路○○○路口）、下一個路口（即新站路與中山路之交
    岔路口）之燈光管制號誌有無同步設定時向，其函覆略以：
    「…二查旨揭兩路口號誌皆採二時相運作，其中第一時相為
    中山路、區運路雙向對開綠燈，新站路紅燈，第二時向為新
    站路對開綠燈，中山路、區運路紅燈。三新站路與區○路○
    ○○路與中山路路口雖皆為二時向運作，但因週期秒數不同
    ，所以並不會同步運作。」等語，此有新北市交通局100 年
    4 月14日北交工字第1000366345號函及檢附之路口圖、時相
    圖及時制計劃附卷可稽。足認本件違規路口與異議人所稱之
    下一個路口，因二者設定之時相週期秒數不同，並無同步運
    作（亦即：就同一行向，同步呈現紅燈或綠燈）之情形。換
    言之，縱認異議人嗣後確實有在下一個路口停等紅燈，仍不
    能謂違規路口當時管制新站路行向之號誌必定是紅燈、管制
    區運路行向的號誌必定是綠燈，自難採為被告係於綠燈左轉
    新站路之有利論據。至於行為人闖紅燈之原因不一，在一個
    路口闖紅燈，非必然在下一個路口也會連續闖紅燈；反面言
    之，在一個路口停等紅燈，亦不能當然推論其在前一個路口
    絕對沒有違規行為，更不待言。
五、從而，本件異議人既有上述闖紅燈（紅燈左轉）之違規行為
    ，經執勤員警製單當場舉發，因異議人拒絕簽章、收受舉發
    通知單，執勤員警告知其應到案時間及處所，並記明事由與
    告知事項，依法視為已收受。嗣異議人未於期限內自動繳納
    罰鍰或到案聽候裁決，原舉發機關遂依道路交通管理處罰條
    例第53條第1 項、第63條第1 項第3 款規定，並參酌違反道
    路交通管理事件統一裁罰基準表後，裁處異議人額罰鍰2 千
    7 百元，並記違規點數3 點，於法均屬有據。異議人執持前
    詞，對原處分機關所為之裁決處分聲明異議，核無理由，應
    予駁回。
六、依道路交通管理處罰條例第87條第2 項，道路交通事件處理
    辦法第18條，裁定如主文。
中    華    民    國   100    年    4     月    26    日
                  交通法庭  法  官  朱嘉川
以上正本證明與原本無異。
如不服本裁定應於送達後5 日內向本院提出抗告狀。
                            書記官  林伶芳
中    華    民    國   100    年    4     月    27    日